臺灣台北地方法院民事判決　九十一年度勞小上字第四號
　　上　訴　人　卓越世界文化股份有限公司
　　法定代理人　林信志
　　被上訴人　　甲○○
　　訴訟代理人　黃忠義
右當事人間請求給付薪資事件，上訴人對於中華民國九十年十一月二十七日本院台北
簡易庭九十年度北勞小字第八０號民事小額程序第一審判決提起上訴，本院判決如左
：
    主　  　文
上訴駁回。
第二審訴訟費用新台幣柒佰肆拾陸元由上訴人負擔。
    事      實
甲、上訴人方面：
一、聲明：
（一）原判決廢棄。
（二）右廢棄部分，被上訴人在第一審之訴駁回。
二、陳述：
（一）被上訴人在原審並未提出起訴狀或準備書狀，而原審亦僅以一紙通知書通知上
      訴人於民國九十年十一月十四日到場辯論，甚且並無任何事時陳述狀或證物送
      達上訴人，故上訴人在原審該次言詞辯論期日前對於被上訴人主張之事實及提
      出之證物均無從知悉，未於相當時期前受合法通知，自不得以上訴人未於言詞
      辯論期日到場而視同自認。
（二）第一審判決違背證據法則：
    1.第一審單憑被上訴人提出之薪資表、考勤表、陳情書、上訴人公司基本資料查
      詢等資料，即據此認定被上訴人主張為真實，並未就被上訴人提出之資料真偽
      查證，顯與證據法則不符。
    2.上訴人於原審調解程序曾提出致台北市政府勞工局傳真乙件，說明被上訴人並
      非上訴人之員工，其對上訴人並無薪資債權，原審漏未加以審酌，亦有違證據
      法則。
乙、被上訴人方面：
    本件不經言詞辯論逕行判決，被上訴人並未為任何聲明，惟據其提出之書狀所為
    之陳述略以：
一、陳述：
（一）被上訴人任職於上訴人公司期間，上訴人未給付勞務對價之報酬即薪資，屢經
      催討仍未給付，被上訴人自得起訴請求。
（二）上訴人與訴外人安統公司間之讓與行為，乃在被上訴人到職前即已發生之事實
      ，非被上訴人能自主者，故上訴人抗辯被上訴人非其員工並無理由。
二、證據：提出協議書、合作意向書、簽呈及印鑑使用登記。
    理　　　由
一、按對於小額程序之第一審裁判上訴，非以其違背法令為理由，不得為之；至其上
    訴狀應記載上訴理由，表明下列各款事項：一、原判決所違背之法令及其具體內
    容。二、依訴訟資料可認為原判決有違背法令之具體事實，民事訴訟法第四百三
    十六條之二十四第二項、第四百三十六條之二十五條分別定有明文。是當事人於
    小額訴訟程序提起上訴，如依民事訴訟法第四百六十八條規定，以第一審判決有
    不適用法規或適用法規不當為理由時，其上訴狀或理由書應有具體之指摘，並揭
    示該法規之條項或其內容。若係成文法以外之法則，應揭示該法則之旨趣。倘為
    司法院解釋、或最高法院之判例，則應揭示該判解之字號或其內容。如以民事訴
    訟法第四百六十九條第一款至第五款情形為理由時，其上訴狀或理由書，應揭示
    合於該條款之事實。經查，上訴人於上訴理由狀內已就原判決如何違背證據法則
    為具體指摘，其上訴合於程式，合先敘明。
二、次按對於小額程序之第一審裁判上訴或抗告，非以其違背法令為理由，不得為之
    ；又小額程序之第二審判決，依上訴意旨足認上訴為無理由者，得不經言詞辯論
    為之，民事訴訟法第四百三十六條之二十四第二項、第四百三十六條之二十九第
    二款分別定有明文。
三、經查：(一)被上訴人於原審主張其為上訴人之員工，擔任會計工作，詎上訴人未給
    付九十年六月份、九十年七月一日至七月十九日止之薪資，共計三萬八千三百九
    十九元之事實，業據提出薪資表、考勤表、陳情書、上訴人公司基本資料查詢為
    證，經核該等考勤表全名為「卓越世界文化股份有限公司九十年六月份員工考勤
    記錄表」，此考勤表並將被上訴人列在其中，故堪認此部分證據資料內容與被上
    訴所述者相符。次查，上訴人業於九十年九月五日收受起訴狀繕本，有送達回證
    在卷可稽，是其在原審對於被上訴人主張之事實，已於相當時期受合法之通知，
    既然上訴人於原審言詞辯論期日不到場，亦未提出準備書狀加以爭執，依民事訴
    訟法第二百八十條第三項準用同條第一項之規定（本條文依同法第四百三十六條
    之二十三、第四百三十六條第二項之規定，亦準用於小額訴訟程序），應視同自
    認，即被上訴人就該等事實已毋庸舉證，原審逕斟酌被上訴人所提證據而為上訴
    人敗訴之判決，難認有違背法令之處。(二)又上訴人固然主張其曾在原審調解程序
    提出致台北市政府勞工局傳真乙件，說明被上訴人並非上訴人之員工，其對上訴
    人並無薪資債權等語。然依被上訴人提出之九十年五月八日簽呈記載（詳見原審
    卷第十五頁），對於被上訴人表示將於九十年五月三十一日離職乙事，上訴人之
    總經理、董事長均在該簽呈上記載慰留之意，倘若被上訴人非上訴人所僱用者，
    上訴人豈會於此簽呈上批示並載明慰留之旨？是兩造間確實存在僱傭契約關係。
    準此，上訴人以其在原審未受合法通知、原審未就前述證據真偽查證、亦未審酌
    被上訴人提出之傳真函等情，進而指摘原審判決違背證據法則，尚無足採。
四、綜上所述，原審判決並無上訴人所指違背法令之情，上訴人提起本件上訴，依其
    上訴意旨足認上訴為無理由，爰依民事訴訟法第四百三十六條之二十九第二款規
    定，不經言詞辯論，逕以判決駁回。
五、本件訴訟費用額，依後附計算書確定如主文第二項所示金額。
六、據上論結，本件上訴無理由，依民事訴訟法第四百三十六條之三十二第二項、第
    四百四十九條第一項、第四百三十六條之二十九第二款、第九十五條、第七十八
    條、第四百三十六條之三十二第一項、第四百三十六條之十九第一項，判決如主
    文。
中　　　華　　　民　　　國　　九十一　　年　　　四　　　月　　二十九　　日
　　　　　　　　　　　　　　　　　　　　勞工法庭審判長法　　官 楊絮雲
　　　　　　　　　　　　　　　　　　　　　　　　　　　法　　官 郭姿君
　　　　　　　　　　　　　　　　　　　　　　　　　　　法　　官 賴錦華
計算書
項　 目      　　　　　金額（新台幣）　　　　　　　　備       註
第二審裁判費    　　　　五百七十六元
第二審送達郵資 　　　　 一百七十元（包含第二審判決書之送達郵資）
合計　　　　　　　　　　七百四十六元
右判決正本係按原本製作與原本相同
本判決不得上訴
中　　　華　　　民　　　國　　九十一　　年　　　四　　　月　　二十九　　日
　　　　　　　　　　　　　　　　　　　　　　　　　　　法院書記官　葛映嵐
